# 代持还原的股份支付

提问人：红 静 123 时间：2021-12-09 10:33:57
现有一个关于代持还原的股份支付处理，请教各位老师，
现审计的一家拟IPO客户，申报期为 2019 年-2021年。
2012 年，PE增资入股拟上市公司，入股价为 4 元/股，增资 300 万股，价格公允。
2017 年 4 月，PE退出，将持有股份全部转给公司名义员工A（ 300 万股），转让价为 5 元/股，公允价格为 7 元/股【价格为 2017 年 1 月，其他PE入股公司价格】，名义员工A为公司的第二大股东，系实控人的妹夫。
名义员工A的股份为代持【判断依据：①名义员工A与实际股东签有代持协议；② 2017 年 6 月，实际员工按照 6 元/股（该价格为公司实施股权激励的价格，其他通过员工持股平台获得股份的员工也是按照次价格实施激励），将股权款支付给名义员工A】
基于监管要求，公司于 2021 年 11 月对代持股份进行还原。名义股东A将股权转给了实际股东。
请问PE转给名义股东，名义股东转给实际股东要怎么确认股份支付？
我认为，名义股东代持还原不确认股份支付，倾向于按照公允价与实际员工入股价的差额确认股份支付，不过名义员工A是 5 元/股从PE处取得，按照 6 元/股转给实际股东，又从中获得收益，所以有点纠结。请教各位老师意见，谢谢！

回答人：chenyiwei
从主帖所述情况看，你的理解有一定合理性。但该名义股东在股权转让中的实际获益应确认为职工薪酬费用，对应贷记资本公积，特别是若该名义股东同时在发行人任职的情况下。